臺灣板橋地方法院刑事判決　　　　　　 100年度訴字第1098號
公　訴　人　臺灣板橋地方法院檢察署檢察官
被　　　告　徐美芸
上列被告因違反毒品危害防制條例案件，經檢察官提起公訴（
100 年度毒偵緝字第263 號、第264 號），被告於本院準備程序
中就被訴事實為有罪之陳述，經告知被告簡式審判程序之旨，並
聽取當事人之意見後，本院合議庭裁定由受命法官獨任進行簡式
審判程序，判決如下：
    主  文
徐美芸施用第一級毒品，處有期徒刑陸月，扣案海洛因肆包（合
計驗餘淨重零點玖零柒貳公克）及海洛因殘渣袋肆個均沒收銷燬
，扣案注射針筒貳支及提撥器貳支均沒收；又施用第二級毒品，
處有期徒刑月，扣案甲基安非他壹包（驗餘淨重零點壹玖玖捌
公克）沒收銷燬，扣案玻璃球壹個沒收；又施用第一級毒品，處
有期徒刑柒月；又施用第二級毒品，處有期徒刑肆月。應執行有
期徒刑壹年伍月，扣案海洛因肆包（合計驗餘淨重零點玖零柒貳
公克）、海洛因殘渣袋肆個、甲基安非他壹包（驗餘淨重零點壹
玖玖捌公克）均沒收銷燬，扣案注射針筒貳支、提撥器貳支、玻
璃球壹個均沒收。
    事  實
一、徐美芸前因施用毒品案件，經本院以99年度毒聲字第117 號
    裁定送勒戒處所觀察、勒戒後，認無繼續施用毒品之傾向，
    於民國99年5 月5 日執行完畢，並由臺灣板橋地方法院檢察
    署檢察官以98年度毒偵字第8821號、第9121號、第9255號、
    99年度毒偵字第829 號、第1121號、第2090號、第2396號為
    不起訴處分確定。仍不知悔改，於觀察勒戒執行完畢釋放後
    5 年內，復基於施用第一級毒品海洛因及第二級毒品甲基安
    非他命之犯意，先後為下列犯行：
(一)、於99年11月3 日下午3 、4 時許，在臺北縣板橋市（已改制
    為新北市板橋區，下同）文化路一段218 號「帝苑商務旅社
    」302 室內，以針筒注射方式，施用第一級毒品海洛因1 次
    ；另於同日晚間7 時許，在上址以玻璃球燒烤方式施用第二
    級毒品甲基安非他命1 次。嗣於同日晚間7 時40分許，為警
    於上址查獲，並其身上扣得甲基安非他命1 包（驗餘淨重
    0.1998公克）、海洛因4 包（合計驗餘淨重0.9072公克）、
    注射針筒2 支、海洛因殘渣袋4 個、提撥器2 支及玻璃球1
    個，並於在現場房內地上查獲非徐美芸所有與其本件施用毒
    品犯行無涉之安非他命吸食器1 個、海洛因提撥器1 支、注
    射針筒1 支、甲基安非他命2 包（合計淨重1.04公克）及海
    洛因2 包（合計淨重0.62公克）等物。
(二)、於99年11月8 日某時，在臺北縣板橋市○○路○段218 號「
    帝苑商務旅社」302 室內，以針筒注射方式，施用第一級毒
    品海洛因1 次；另於同日某時，在上址以玻璃球燒烤方式施
    用第二級毒品甲基安非他命1 次。嗣因徐美芸為毒品列管人
    口，於99年11月9 日凌晨零時25分許為警通知採集其尿液送
    驗，驗尿結果呈甲基安非他命類及嗎啡陽性反應，始查悉上
    情。
二、案經臺北縣（已改制為新北市）政府警察局海山分局、新莊
    分局移送臺灣板橋地方法院檢察署檢察官偵查起訴。
    理  由
一、上揭犯罪事實，業據被告徐美芸於偵查及本院審理中坦承不
    諱，又被告於99年11月3 日晚間10時6 分許、99年11月9 日
    凌晨零時25分許為警所採集之尿液經送檢驗結果，確均呈海
    洛因代謝物嗎啡陽性反應及甲基安非他命陽性反應，有臺灣
    檢驗科技股份有限公司99年12月17日、99年11月24日濫用藥
    物檢驗報告2 紙附卷足稽（見臺灣板橋地方法院檢察署99年
    度毒偵字第8641號偵查卷第61頁、100 年度毒偵字第439 號
    偵查卷第6 頁）。被告於犯罪事實一之(一)所載時地為警於其
    身上所扣得之白色粉末4 包及白色透明結晶1 包，經送鑑驗
    結果，分別含海洛因、甲基安非他命成分，海洛因4 包合計
    驗餘淨重0.9072公克，甲基安非他命1 包驗餘淨重0.1998公
    克等情，有交通部民用航空局航空醫務中心100 年4 月12日
    航藥鑑字第1001964 號毒品鑑定書乙份在卷可參（見本院
    100 年度訴字第1098號卷第21頁），另有於被告身上查獲之
    海洛因殘渣袋4 個、注射針筒2 支、提撥器2 支及玻璃球1
    個扣案可資佐證，足認被告之自白與事實相符。再被告有事
    實欄所示之施用毒品前科，有臺灣高等法院被告前案紀錄表
    在卷可參，其於觀察勒戒執行完畢釋放出所後，5 年內再犯
    本案2 次施用第一級毒品及2 次施用第二級毒品之罪，事證
    明確，洵堪認定。
二、按海洛因及甲基安非他命分屬毒品危害防制條例第2 條第2
    項第1 款、第2 款明定之第一、二級毒品。核被告所為，係
    犯毒品危害防制條例第10條第1 項、第2 項之施用第一、二
    級毒品罪。其持有第一級、第二級毒品之低度行為，為施用
    之高度行為所吸收，不另論罪。被告所犯上開四罪間，犯意
    各別，行為互殊，應予分論併罰。爰審酌被告之素行、犯罪
    之動機、手段、所生危害程度及犯後坦承犯行之態度等一切
    情狀，分別量處如主文所示之刑，並定其應執行之刑，以資
    懲儆。
三、沒收部分
(一)、被告於犯罪事實一之(一)所示時地為警於其身上所查扣之第一
    級毒品海洛因4 包（合計驗餘淨重0.9072公克）及第二級毒
    品甲基安非他命1 包（驗餘淨重0.1998公克）均屬查獲之毒
    品，且因該等毒品之包裝袋與其內之毒品皆難以完全析離，
    故上開海洛因4 包及甲基安非他命1 包，不問屬於被告與否
    ，均應依毒品危害防制條例第18條第1 項前段規定沒收銷燬
    之。
(二)、被告於犯罪事實一之(一)所載時地為警於其身上所查扣之海洛
    因殘渣袋4 個，因其內含有微量第一級毒品海洛因之成分難
    以完全析離，故連同包裝袋均依毒品危害防制條例第18條第
    1 項前段規定沒收銷燬之。
(三)、被告於犯罪事實一之(一)所載時地為警於其身上所扣得之海洛
    因注射針筒2 支及提撥器2 支，乃被告所有供其施用海洛因
    之工具；自被告身上所查獲之扣案玻璃球1 個，則屬被告所
    有供其施用甲基安非他命所用，此經被告於本院審理時供陳
    明確，該等扣案物品，爰均依刑法第38條第1 項第2 款、第
    3 項之規定宣告沒收。
(四)、其餘扣案之海洛因2 包（合計淨重0.62公克）、甲基安非他
    命2 包（合計淨重1.04公克）、安非他命吸食器1 個、海洛
    因提撥器1 支及注射針筒1 支，係警方於前述帝苑商務旅社
    302 室內之地面上所查獲，被告於警詢、偵查及本院審理中
    均堅詞否認為其所有，且參佐被告於犯罪事實一之(一)所示時
    地為警查獲時，另有陳樹坤、陳宗毅、洪宇芳、吳國順、朱
    進吉、王品潔、何欣穎等多人在同時地為警查獲，卷內復無
    相關事證足認該等扣案物品確屬被告所有或與被告本件施用
    毒品之犯行相關，尚無從於本案為沒收或沒收銷燬之諭知。
據上論斷，應依刑事訴訟法第273 條之1 第1 項、第299 條第1
項前段，毒品危害防制條例第10條第1 項、第2 項、第18條第1
項前段，刑法第11條前段、第51條第5 款、第9 款、第38條第1
項第2 款、第3 項，判決如主文。
本案經檢察官鄭淑壬到庭執行職務。
中    華    民    國   100    年    5     月    20    日
                  刑事第十九庭  法  官  吳佳穎
以上正本證明與原本無異
如不服本判決應於送達後10日內向本院提出上訴狀
                                書記官  黃炎煌
中    華    民    國   100    年    5     月    23    日
附錄本案論罪科刑法條全文：
毒品危害防制條例第10條
施用第一級毒品者，處6 月以上5 年以下有期徒刑。
施用第二級毒品者，處3 年以下有期徒刑。